宣示判決筆錄
原      告  放心企業社即黃錦綉

訴訟代理人  陳姿穎  

被      告  勝坤環保工程行即張海鈞


上列當事人間110年度中簡字第2376號請求損害賠償事件，於中
華民國111年1月19日上午10時15分整在臺灣臺中地方法院臺中簡
易庭宣示判決，出席職員如下：
    法      官  林筱涵
    書  記  官  張峻偉
朗讀案由。
法官朗讀主文宣示判決如下：
    主      文
被告應給付原告新臺幣壹拾萬玖仟貳佰零壹元，及自民國一一○
年十二月二十七日起至清償日止，按週年利率百分之五計算之利
息。
訴訟費用新臺幣壹仟參佰參拾元由被告負擔。
本判決得假執行。  
    事實及理由之要領
一、原告主張：訴外人御景江山大樓管理委員會於民國109年12
    月22日將清洗上蓄水池業務委由原告負責，原告復將該業務
    交由被告負責。詎被告於109年12月24日上午9時許派員執行
    該業務，卻因被告之疏失，導致上開大樓15樓露臺溢水至樓
    地板，造成電梯井及電梯等相關設備損壞，合計修繕費用為
    新臺幣（下同）109,201元，原告已墊付予上開大樓管理委
    員會。為此，爰依債務不履行之規定，請求被告賠償修繕費
    用，並聲明：被告應給付原告109,201元，及自起訴狀繕本
    送達翌日起至清償日止，按週年利率百分之5計算之利息。
二、上開原告主張之事實，業據其提出通訊軟體對話紀錄、清潔
    工程合約書、工程報價單、和解書、故障處理報告書、工程
    照片、報價單、電子發票證明聯、訂單交易明細為證。被告
    已於相當時期受合法之通知，而於言詞辯論期日不到場，亦
    未提出準備書狀爭執，本院依上開證據之調查結果，堪信原
    告所陳上情為真正，本院即採為判決之基礎。
三、按因可歸責於債務人之事由，致為不完全給付者，債權人得
    依關於給付遲延或給付不能之規定行使其權利。因不完全給
    付而生前項以外之損害者，債權人並得請求賠償，民法第22
    7條定有明文。本件原告委由被告清洗上開大樓之上蓄水池
    ，兩造存在承攬契約之法律關係，惟被告於清洗過程中，未
    注意上開大樓15樓露臺出現溢水，並及時採取補救措施，造
    成電梯井及電梯等相關設備損壞，係有可歸責之事由，致原
    告須賠償上開大樓管理委員會修繕費用而受有損害，被告就
    此自應負損害賠償之責。從而，原告債務不履行之規定，請
    求被告給付原告109,201元，及自起訴狀繕本送達翌日即110
    年12月27日起（見本院卷第60-2頁寄存送達證書）至清償日
    止，按週年利率百分之5計算之利息，為有理由，應予准許
    。
四、訴訟費用負擔及假執行宣告之依據：民事訴訟法第78條、第
    389條第1項第3款。
如不服本判決，應於送達後20日內，向本院提出上訴狀並表明上
訴理由，如於本判決宣示後送達前提起上訴者，應於判決送達後
20日內補提上訴理由書（須附繕本）。如委任律師提起上訴者，
應一併繳納上訴審裁判費。
中　　華　　民　　國　　111 　年　　1 　　月　　19　　日
                  臺灣臺中地方法院臺中簡易庭
                                  法  官  林筱涵
                                  書記官  張峻偉
以上正本證明與原本無異。
中　　華　　民　　國　　111 　年　　1 　　月　　19　　日
                                  書記官  張峻偉